灣桃園地方法院民事裁定　　　　　　　94年度家聲字第10號
聲　請　人　乙○○
代　理　人　陳鄭權律師
上列聲請人與甲○○間請求確認繼承權不存在事件，聲請法官迴
避，本院裁定如下：
    主  文
聲請駁回。
程序費用由聲請人負擔。
    理  由
一、按「民事訴訟法第三十二條第一項第二款規定推事有應自行
    迴避而不自行迴避以外之情形，足認其執行職務有偏頗之虞
    ，據而聲請推事迴避者，應以推事對於訴訟標的有特別利害
    關係，或與當事人之一造有密切之交誼或嫌怨，或基於其他
    情形客觀上足疑其為不公平之審判者為其原因事實，若僅憑
    當事人之主觀臆測，或不滿意推事進行訴訟遲緩，或認推事
    指揮訴訟欠當，則不得謂其有偏頗之虞。」（最高法院六十
    九年台抗字第四五七號判例要旨參照）。
二、本件聲請意旨略以：聲請人訴請確認被告甲○○對被繼承人
    黃連順繼承權不存在事件，由林望民法官審理，惟林望民法
    官於鈞院另案九十二年度家訴字第七十號事件中，就確認被
    繼承人黃連順民國（下同）九十二年三月六日親屬會議決議
    有關九十一年十月十三日代筆遺囑選定聲請人為遺囑執行人
    部分是否有效乙案，判決選定聲請人為遺囑執行人無效（即
    認甲○○未被他人收養，與被繼承人間姊弟關係仍存在），
    然甲○○是否為他人收養，與被繼承人間是否仍有姊弟關係
    ，為本案爭執重點，但因林法官對此先前已有定論，若仍由
    其審理，聲請人恐在證據取捨流於既存習見、印象，對聲請
    人為較不利之判決云云。
三、經查：(一)本件聲請人聲請法官迴避，並未釋明承審法官有何
    應自行迴避之事由，或對於訴訟結果有何特別利害關係，或
    與當事人之一造有何交誼或嫌怨等情；(二)經調閱本院九十三
    年家訴字第一五四號確認繼承權不存在事件全卷及本院九十
    二年度家訴字第七十號確認親屬會議決議無效事件判決書，
    綜觀卷證資料，固然承審法官就本院九十二年度家訴字第七
    十號事件為不利聲請人之判決，然聲請人以此認為承審法官
    關於本院九十三年家訴字第一五四號確認繼承權不存在事件
    之證據取捨恐受既存習見及舊日印象影響，而有偏頗之虞，
    實屬單純主觀臆測，揆諸前揭最高法院見解，尚不得據為聲
    請迴避之原因；(三)綜上所述，本件聲請法官迴避，核與前揭
    民事訴訟法第三十二條第一項第二款規定不合，聲請為無理
    由，應予駁回。
四、依民事訴訟法第九十五條、第七十八條裁定如主文。
中　　華　　民　　國　　94　　年　  3　   月　　15　　日
                  家事法庭審判長  王兆飛
                          法  官  熊祥雲
                          法　官　文衍正
上列正本係照原本作成
如對本裁定抗告須於裁定送達後10日內向本院提出抗告狀，並應
繳納抗告費新台幣1000元。
中　　華　　民　　國　　94　　年　  3　   月　　15　　日
                          書記官　陳月桂
